【裁判字號】    90,上易,515
【裁判日期】    900413
【裁判案由】    竊盜
【裁判全文】
臺灣高等法院刑事判決                              九十年度上易字第五一五號
    上  訴  人  臺灣桃園地方法院檢察署檢察官
    被      告  乙○○
右上訴人因被告竊盜案件，不服臺灣桃園地方法院八十九年度易字第二八一四號，中
華民國八十九年十二月八日第一審判決（起訴案號：臺灣桃園地方法院檢察署八十九
年度偵字第一五六九三號）提起上訴，本院判決如左：
    主  文
上訴駁回。
    事  實
一、乙○○前有違反肅清煙毒條例、麻醉藥品管理條例等前科，其中於民國八十四年
    間所犯違反麻醉藥品管理條例案件，經台灣嘉義地方法院以八十五年度易字第一
    六０號判處有期徒刑六月，如易科罰金以三百元折算一日，上訴後，經台灣高等
    法院台南分院以八十五年度上易字第五三六號判決駁回上訴確定，於八十五年六
    月二十一日易科罰金執行完畢，猶不知悔改，復於八十九年八月十二日十三時許
    ，搭乘計程車行經桃園縣中壢市○○路與遠東路口，見甲○○所有停放在該處之
    車號ＨＶ－一０一一號自小客車，鑰匙仍插在鑰匙孔內，竟萌為自己不法之所有
    之意圖，潛入車內利用該支鑰匙啟動引擎，竊得該車後供己代步之用，並旋於同
    日下午某時，在中壢市○○○○街二七四之七號，將前開贓車借予知情之賴振興
    使用，嗣於同年八月二十六日十三時三十五分許，陳文貴駕駛前開贓車（已改懸
    ＫＶ─九四四六號車牌）附載賴振興、朱明政及潘素美等人（所涉贓物罪嫌均另
    案由檢察官偵辦），行經中壢市○○○路九一六號前，為警查獲，經賴振興供詞
    循線查獲乙○○，而查知上情。
二、案經桃園縣警察局中壢分局報請台灣桃園地方法院檢察署檢察官偵查起訴。
    理  由
一、被告乙○○於本院審理時未到庭，惟右揭事實，迭據被告乙○○於警方調查、檢
    察官偵查及原審審理時供承不諱（見八十九年度偵字第一五六九三號卷第三頁反
    面、第十七頁反面、第十八頁正面、原審卷第二十九頁正面、第三十頁正面、第
    三十七頁正面），核與被害人甲○○於警訊時指訴遭竊情節相符，並經證人賴振
    興於警訊時證述無異，復有贓物領據（見前開偵查卷第八頁）及車輛竊盜、車牌
    失竊資料個別查詢報表－查詢車輛認可資料（見前開偵查卷第二十二頁、第二十
    三頁）各一紙，附卷可稽，足徵被告自白與事實相符，堪予採信。本件事證明確
    ，被告犯行堪予認定。
二、核被告所為，係犯刑法第三百二十條第一項之普通竊盜罪，又被告於八十四年間
    所犯違反麻醉藥品管理條例案件，經台灣嘉義地方法院以八十五年度易字第一六
    ０號判處有期徒刑六月，如易科罰金以三百元折算一日，上訴後，經台灣高等法
    院台南分院以八十五年度上易字第五三六號判決駁回上訴確定，於八十五年六月
    二十一日易科罰金執行完畢，此有本院被告全國前案紀錄表一紙在卷可憑，其於
    有期徒刑執行完畢後五年之內再犯最重本刑為有期徒刑以上本案之罪，為累犯，
    應依刑法第四十七條規定加重其刑。原審本同上開見解，適用刑法第三百二十條
    第一項、第四十七條、罰金罰鍰提高標準條例第一條前段之規定，並審酌被告犯
    罪之動機、目的、手段、品行、所生危害及犯後態度等一切情狀，量處有期徒刑
    七月，於法並無不合，量刑亦稱妥適。
三、公訴人上訴意旨略稱：被告又於宣示判決前之八十九年八月十二日，在桃園縣中
    壢市○○○路六六二號「中原加油站」內竊取上開加油站之皮包（內有新台幣一
    千元），原審未及審究被告此部分犯行，認定事實尚有未洽，提起上訴，請將原
    判決撤銷，更為適當之判決等語。按竊盜罪與搶奪罪之主觀要件，雖均須意圖為
    自己或第三人不法之所有，但其客觀條件，一則乘人不知而竊取他人之物，一則
    係乘人不備或不及抗拒而掠取財物，二者構成要件不盡相同（最高法院五十八年
    度台上字第一二二九號判決參照）。惟查本件被告固坦承有於八十九年八月十二
    日十一時五十分許，在前開加油站加油島內取走上開皮包，然據證人即中原加油
    站員工周明琇於警訊時證稱：「．．．，該車駕駛就下車至加油站加油亭內拿走
    我們加油站的皮包，當時我看他把我們加油站的皮包拿走，我就上前與犯嫌拉扯
    將皮包搶回來，犯嫌就跑回車上，將車開走，我就把加油槍拔出來，犯嫌就匆忙
    將車開走」等語（見八十九年度偵字第一五六九二號卷第七頁反面）觀之，被告
    係於被害人面前，乘被害人不備之際掠取財物，與乘人不知，而竊取他人之動產
    者不同，揆諸前開說明，被告前揭行為並不該當於刑法第三百二十條第一項竊盜
    罪之構成要件，此部分行為與前揭論罪科刑部分，乃犯意各別，犯罪構成要件互
    異，乃數罪，應分論併罰，惟此部分既與上開竊罪並無裁判上乙罪之關係，本
    院自不得併予審判。公訴人上訴指摘原判決不當，請求撤銷改判，為無理由，應
    予駁回。
四、被告經合法傳喚，無正當理由不到庭，爰不待其陳述逕行判決。
據上論斷，應依刑事訴訟法第三百六十八條、第三百七十一條，判決如主文。
本案經檢察官曾忠己到庭執行職務。
中      華      民      國      九十      年      四      月    十三    日
                              臺灣高等法院刑事第六庭
                                  審判長法  官   陳  春  秋
                                        法  官   王  麗  莉
                                        法  官   徐  培  元
右正本證明與原本無異。
不得上訴。
                                        書記官   秦  仲  芳
中    華    民    國     九十     年      四        月     十三         日
附錄    本判決論罪科刑法條：
刑法第三百二十條第一項
意圖為自己或第三人不法之所有，而竊取他人之動產者，為竊盜罪，處五年以下有期
徒刑、拘役或五百元以下罰金。


司法院資訊處製作；財團法人民間司法改革基金會備份。
